臺灣高等法院刑事判決　　　　　　　 100年度上易字第2573號
上　訴　人
即　被　告　陳忠信
上列上訴人因竊盜案件，不服臺灣桃園地方法院100 年度審易字
第1694號，中華民國100年9月28日第一審判決（起訴案號：臺灣
桃園地方法院檢察署100年度偵字第14672號），提起上訴，本院
判決如下：
    主  文
上訴駁回。
    理  由
一、按不服地方法院之第一審判決而上訴者，應向管轄第二審之
    高等法院為之；上訴書狀應敘述具體理由；上訴書狀未敘述
    上訴理由者，應於上訴期間屆滿後20日內補提理由書於原審
    法院，逾期未補提者，原審法院應定期間先命補正；第二審
    法院認為上訴書狀未敘述理由或上訴有第362 條前段之情形
    者，應以判決駁回之，但其情形可以補正而未經原審法院命
    其補正者，審判長應定期間先命補正，刑事訴訟法第361 條
    、第367 條分別定有明文。所謂不服第一審判決之具體理由
    ，必係依據卷內既有訴訟資料或提出新事證，指摘或表明第
    一審判決有何採證認事、用法或量刑等足以影響判決本旨之
    不當或違法，而構成應予撤銷之具體事由，始克當之（例如
    ：依憑證據法則具體指出所採證據何以不具證據能力，或依
    憑卷證資料，明確指出所為證據證明力之判斷如何違背經驗
    、論理法則）；倘僅泛言原判決認定事實錯誤、違背法令、
    量刑失之過重或輕縱，而未依上揭意旨指出具體事由，或形
    式上雖已指出具體事由，然該事由縱使屬實，亦不足以認為
    原判決有何不當或違法者（例如：對不具有調查必要性之證
    據，法院未依聲請調查亦未說明理由，或援用證據不當，但
    除去該證據仍應為同一事實認定），皆難謂係具體理由，俾
    與第二審上訴制度旨在請求第二審法院撤銷、變更第一審不
    當或違法之判決，以實現個案救濟之立法目的相契合，並節
    制濫行上訴（最高法院97年度臺上字第892 號判決參照）。
    是以上訴人之上訴書狀或補提之上訴理由書，雖有敘述上訴
    理由，惟未具體敘述第一審判決有何違法或不當之情形，即
    與未敘述具體理由無異，其所為之上訴即不符合上訴之法定
    要件。
二、又刑事審判旨在實現刑罰權之分配的正義，故法院對於有罪
    被告之科刑，應符合罪刑相當之原則，使輕重得宜，罰當其
    罪，以契合社會之法律感情，此所以刑法第57條明定科刑時
    應審酌一切情狀，尤應注意該條所列10款事項以為科刑輕重
    之標準，俾使法院就個案之量刑，能斟酌至當。而「量刑輕
    重係屬事實審法院得依職權自由裁量之事項，苟已斟酌刑法
    第57條各款所列情狀而未逾越法定刑度，不得遽指為違法」
    （最高法院72年度臺上字第6696號判例參照）。
三、經查：上訴人即被告陳忠信經原審審理結果，認為被告陳忠
    信前於民國95年間，因竊盜案件，經臺灣板橋地方法院以95
    年度易字第1245 號判決判處有期徒刑1年；又於同年間，因
    竊盜案件，經同院以95年度易字第2160號判決判處有期徒刑
    6月確定，上開二罪經同院以96 年度聲減字第1622號裁定減
    為有期徒刑6月、3月確定，經接續執行後，於96年9月25 日
    期滿執行完畢。詎仍不知悔改，基於意圖為自己不法所有之
    犯意，於100年5月11日凌晨5時許，至桃園縣大溪鎮○○路○
    段157 號，趁吳政鑫所開設之「客滿堂鵝肉麵食館」打烊，
    餐廳內無人看管之際，攜帶其所有客觀上足以對人之生命、
    身體、安全構成威脅而具有危險性，可供為兇器使用鉗子、
    扳手各1 支，並以扳手撬開餐廳後方鐵門而毀壞該鐵門門鎖
    之方式侵入店內（毀損、侵入建築物部分未據告訴），竊取
    放置於店內之高粱酒38度12瓶、58度12瓶，共計24瓶（價值
    約新臺幣1萬5,600元），得手後即藏匿於隨身帆布袋內逃逸
    。嗣於同日上午6 時許，在桃園縣中壢市○○路與強國路口
    為警查獲，並扣得上開鉗子、扳手、手電筒各1 支、橡膠手
    套1雙及帆布袋1個等情，業據被告陳忠信於警詢、偵訊、原
    審審理中坦承不諱，核與證人即被害人吳政鑫於警詢之證述
    相符，復有贓物認領保管單各1 份，現場照片10張，扣案之
    鉗子、扳手、手電筒各1 支、橡膠手套1雙及帆布袋1個在卷
    可稽，足認被告之自白具有任意性且與事實相符，堪予採信
    。原審法院因認本件被告所為，係犯刑法第321 條第1項第2
    款、第3 款之毀壞門扇、攜帶兇器竊盜罪，同時審酌被告前
    有如事實欄所載之論罪科刑執行情形，有本院被告前案紀錄
    表附卷可憑，其於受徒刑執行完畢後五年內，故意再犯本件
    有期徒刑以上之罪，是為累犯，應依刑法第47 條第1項規定
    加重其刑。原審法院同時審酌被告不思以正當手段獲取財物
    ，竟圖不勞而獲，危害社會治安及被害人之權益，所為非是
    ，並兼衡其犯罪之動機、目的、手段、所竊取財物之價值、
    所生危害，及犯後坦承犯行而態度尚佳等一切情狀，量處有
    期徒刑9月。復說明末扣案之鉗子、扳手、手電筒各1支、橡
    膠手套1雙及帆布袋1個，均為被告所有且係供本案犯罪所用
    之物，業據其供明在卷，爰依刑法第38條第1項第2款之規定
    ，宣告沒收。原審法院之論罪科刑，顯已斟酌刑法第57條各
    款所列情狀而未逾越法定刑度，量刑亦難認有失衡之處，自
    不得遽指為違法。被告上訴意旨略以：「不服判決，因竊盜
    案件判決之重，所以上訴理由能再減輕一點」云云，惟原審
    量刑並無失衡，且未逾越法定刑度，已如前述，自無判決違
    背法令之處。是被告上訴理由並未依據卷內既有訴訟資料或
    提出新事證，指摘或表明第一審判決有何採證、認事用法或
    量刑等足以影響判決本旨之不當或違法，而構成應予撤銷之
    具體事由。依諸上開說明，本件上訴顯無具體理由而不合法
    定程式，應予駁回，並不經言詞辯論為之。
四、據上論斷，應依刑事訴訟法第367 條前段、第372 條判決如
    主文。
中    華    民    國    100    年    11    月    8    日
                  刑事第一庭   審判長法  官    葉騰瑞
                                     法  官    彭政章
                                     法  官    莊明彰
以上正本證明與原本無異。
不得上訴。
                                     書記官    陳藝文
中    華    民    國   100    年    11    月    8     日